# 《企业会计准则第 2 号——长期股权投资（ 2014 年修订）》实务操作指南 3 后续计量

提问人：木叶白牙 时间：2014-10-12 21:22:52
老师您好： P20后续计量中成本法下第“2成本法下长投账面价值的调整即投资损益的确认”一段中提到“追加投资时，按照追加投资支出的成本的公允价值即发生的相关交易费用增加长期股权投资的账面价值”，在初始确认时控制形成的长投都是不加相关交易费用，不应当将合并报表的处理下推至个别报表吗？

回答人：chenyiwei
如果一项投资原先已经采用成本法核算，后续追加投资，则说明这是对子公司的追加投资，不构成企业合并。因此形成的后续投资的成本按照修订后长投准则第六条规定，包含交易费用在内。

提问人：CPA 木子 时间：2014-10-12 23:16:18
陈老师，此处的交易费用是否包含了被投资单位的审计、评估、法律费用？

回答人：chenyiwei
可理解为包含，条件是：（ 1 ）这些交易费用是专门为了本次交易而发生的；（ 2 ）这些交易费用发生时，预计交易成功的可能性很大（超过 50 ％）。

提问人：木叶白牙 时间：2014-10-12 23:35:20
陈版您好： 对于交易费用我原本是这样理解的，构成合并的不把交易费用作为长投初始确认成本是因为该部分费用并不构成购买被投资单位股权的对价，类似销售费用，只是交易过程中发生的必要支出；对于不构成合并的之所以把交易费用作为长投的初始确认成本的一部分是因为不需要合并，长投只是作为一项资产来考虑。但这里已经构成合并后追加投资，虽然这一笔追加的投资并不构成合并，但已经是处在合并状态下的交易了，应当与构成合并时的处理一致才对，为什么不是这样呢？怎么理解这个问题呢？

回答人：chenyiwei
这个问题实际上目前准则的规定在理论上有缺陷，不应当因为合并报表层面所转移的合并对价不含交易费用，就认为个别报表层面的资产初始计量金额也不含交易费用。既然目前的规定不符合会计原则，就难以从理论上解释。